【裁判字號】    88,交易,688
【裁判日期】    890119
【裁判案由】    業務過失傷害
【裁判全文】
臺灣臺中地方法院刑事判決                        八十八年度交易字第六八八號
    公  訴  人  臺灣台中地方法院檢察署檢察官
    被      告  乙○○
右列被告因業務過失傷害案件，經檢察官提起公訴（八十八度偵字第一０九０八號）
，本院判決如左：
    主  文
乙○○從事業務之人，因業務上之過失傷害人，累犯，處有期徒刑陸月，如易科罰金
，以參佰元折算壹日。
    事  實
一、乙○○係丙○○○客運股份有限公司僱用之營業大客車司機，為從事駕駛業務之
    人，前於民國八十三年間因違反麻醉藥品管理條例等案件，經台灣南投地方法院
    判處有期徒刑五月確定，已於八十三年十二月十二日易科罰金執行完畢，仍不知
    謹慎，明知其所駕駛之車牌號碼ＡＨ─四二七號營業大客車，已有剎車不佳之紀
    錄，未經有交維修，仍於民國八十八年一月二十一日，駕駛該車，由桃園中正國
    際機場載客沿中山高速公路回台中，嗣於同日下午二時二十分許，下中山高速公
    路中清路交流道時，剎車失靈而撞上在前等候紅燈之大貨車，致車上之乘客甲○
    ○，因而受右側股骨頸骨骨折、下巴撕裂傷之傷害。
二、案經被害人甲○○訴由臺灣台中地方法院檢察署檢察官偵查起訴。
    理  由
一、訊據被告乙○○對其有於右揭時、地駕車肇事致被害人甲○○受傷之事實固坦承
    不諱，核與被害人甲○○指證之情節相符，且經證人張金章、鍾侑純及林錫渠於
    偵查中分別證述在卷，並有道路交通事故調查報告表一紙及現場照片四張附卷可
    稽。而被害人甲○○確因本件車禍受有右側股骨頸骨骨折、下巴撕裂傷之傷害，
    亦有診斷證明書一紙在卷可憑。被告雖辯稱：肇事當時是因車子機件突然煞車失
    靈，才造成本件車禍，其於開車前有做行車檢查，開車之前煞車並無故障，在八
    十八年一月十九日其因檢查出煞車部分有毛病，其有報修，翌日其休假，而肇事
    當日其開車前確實有檢查煞車無問題云云。惟按汽車在行車前應注意煞車須詳細
    檢查確實有效，道路交通安全規則第八十九條第一項定有明文。本件被告係以駕
    駛為其業務之人，其駕車自應注意上述道路交通安全規定，而依其狀況，又非不
    能注意，竟疏未注意及此，其明知該車先前已有煞車不良之紀錄，且有經其報修
    ，則在其休假後於行車前自應詢及該車有無確實修復，詎其竟未注意及此，復未
    能詳細檢查煞車是否確實有效，猶貿然駕車以致肇事，致被害人受有前述傷害，
    被告顯有過失。況該肇事車輛先前送修有無完好，究無解免於被告應負過失之責
    ，被告前揭所辯，尚無可採。是被告之過失行為與被害人之受傷間，具有相當因
    果關係。從而，本件事證已臻明確，被告過失傷害犯行洵堪認定。
二、被告乙○○係丙○○○客運股份有限公司僱用之營業大客車司機，為從事駕駛業
    務之人，其於執行業務時，因過失肇事致人受傷，核其所為係犯刑法第二百八十
    四條第二項前段之因業務過失傷害人罪。查被告前於八十三年間因違反麻醉藥品
    管理條例等案件，經台灣南投地方法院判處有期徒刑五月確定，已於八十三年十
    二月十二日易科罰金執行完畢之事實，有臺灣臺中地方法院被告全國前案紀錄表
    可按，其五年以內再犯本件有期徒刑以上之罪，為累犯，應依刑法第四十七條規
    定加重其刑。爰審酌被告過失程度之輕重、被害人所受傷害程度、被告迄今仍未
    與被害人達成和解，取得被害人諒解，犯罪後態度不佳等一切情狀，量處如主文
    所示之刑，並諭知易科罰金折算之標準，以示懲儆。
據上論斷，應依刑事訴訟法第二百九十九條第一項前段、刑法第二百八十四條第二項
前段、第四十七條、第四十一條、罰金罰鍰提高標準條例第一條前段、第二條，判決
如主文。
中      華      民      國    八十九    年      一      月      十九  日
                                      臺灣臺中地方法院交通法庭
                                          法  官  呂  明  坤
右正本證明與原本無異。
如不服本判決，應於判決送達後十日內，向本院提出上訴狀。
                                          書記官
中      華      民      國    八十九    年      一      月      二十  日
附錄本案論罪科刑法條全文
刑法第二百八十四條
因過失傷害人者，處六月以下有期徒刑、拘役或五百元以下罰金。致重傷者，處一年
以下有期徒刑、拘役或五百元下罰金。
從事業務之人，因業務上之過失傷害人者，處一年以下有期徒刑、拘役或一千元以下
罰金。致重傷者，處三年以下有期徒刑、拘役或二千元以下罰金。


司法院資訊處製作；財團法人民間司法改革基金會備份。
